【裁判字號】    98,花易,98
【裁判日期】    990108
【裁判案由】    違反商標法
【裁判全文】
臺灣花蓮地方法院刑事判決              98年度花易字第98號
公  訴  人  臺灣花蓮地方法院檢察署檢察官
被      告  甲○○
            乙○○
上  一  人
選任辯護人  林國泰律師
上列被告因違反商標法案件，經檢察官聲請簡易判決處刑（98年
度偵字第3594號），本院認不宜以簡易判決處刑，改行通常程序
審理判決如下：
    主  文
甲○○、乙○○共同明知未得商標權人同意，於同一商品，使用
相同之註冊商標之商品而販賣，各處有期徒刑貳月，如易科罰金
，均以新台幣壹仟元折算壹日。扣案之仿冒LV皮夾壹個沒收。
    事  實
一、甲○○、乙○○明知「LV」商標係法商路易威登馬爾悌公司
    向經濟部智慧財產局申請註冊登記並取得商標專用權，指定
    使用於皮夾等專用商品，且尚在商標之專用期間，未經上開
    公司之同意或授權，不得於同一商品使用相同或類似之商標
    圖樣，亦不得販賣、意圖販賣而陳列、輸出或輸入，由乙○
    ○提供仿冒LV商標之皮夾1個予甲○○，2人基於販賣仿冒商
    標商品營利之犯意聯絡，於民國 98年5月25日起，由甲○○
    利用花蓮縣花蓮市○○○○街96號5樓之2住處之電腦，透過網
    際網路在露天拍賣網站以帳號「rockdale」刊登拍賣廣告，
    以新台幣（下同）550元之價格，販售上開仿LV商標之皮夾1
    個，嗣由郭曉茹得標，並將價金匯入其甲○○中華郵政股份
    有限公司局號0000000帳號0000000之帳戶後，即由甲○○寄
    交上開仿冒之LV皮夾予郭曉茹。嗣為警循線查獲，並扣得上
    開仿LV商標之皮夾 1個，經送鑑定後確為仿冒商標商品，始
    悉上情。
二、案經內政部警察署保安警察第二總隊第一大隊第一中隊報告
    台灣花蓮地方法院檢察署檢察官偵查並聲請簡易判決處刑。
    理  由
一、按被告以外之人於審判外之言詞或書面陳述，除法律有規定
    者外，不得作為證據；被告以外之人於審判外之陳述，雖不
    符前條之規定，而經當事人於審判程序同意作為證據，法院
    審酌該言詞陳述或書面陳述作成時之情況，認為適當者，亦
    得為證據。當事人、代理人或辯護人於法院調查證據時，知
    有第159條第1項不得為證據之情形，而未於言詞辯論終結前
    聲明異議者，視為有前項之同意，刑事訴訟法第159條第1項
    、第159條之5分別定有明文。查證人即法商路易威登馬爾悌
    公司在台授權代表范國峰於警詢之證詞、證人趙俊堯回覆本
    院函詢事項之函文，均係證人於審判外之陳述，當事人對證
    據能力均無爭執，且核其作成之過程，均無不適當之情事，
    依上開規定，均有證據能力，合先敘明。
二、被告甲○○、乙○○固均坦承由被告乙○○交付扣案仿冒之
    LV皮夾，委託被告甲○○網拍之事實，並與證人范國峰證詞
    相符，另有卷附拍賣網頁列印資料、得標資料、匯款單據、
    授權書、鑑定能力證明書、鑑定證明書、商標資料、前揭帳
    戶交易明細資料可佐，且有仿冒LV商標之皮夾 1個扣案可證
    ，是被告共同出售仿冒LV皮夾營利之客觀事實，堪以認定，
    又被告共同以 550元之價格，在拍賣網站出售商品，自有營
    利意圖，與其事後要如何處分價金無關，自不因被告空言辯
    稱要將價金捐給公益團體而受影響，首堪認定。至於被告 2
    人均矢口否認主觀上有何明知系爭皮夾為LV仿冒品部分，被
    告甲○○辯稱：「我不知道那是仿冒品，才會網拍，我對名
    牌不是那麼清楚，我只是把扣案皮夾當作一般的皮夾，我不
    知道那是LV」云云；被告乙○○辯稱：「我當初是整理家裡
    的東西，要捐給台北的育幼院，她們說小東西不收，我知道
    甲○○有賣二手的東西並捐款，所以我就把皮夾給她，有明
    確告訴甲○○要網拍掉，並把錢捐給世界展望會，皮夾是十
    幾年前節慶生日的時候朋友送的，誰送我的已經弄不清楚了
    ，我根本就不知道這是LV」云云，因是否「明知」為仿冒品
    ，乃被告個人內心認知狀況，外人無從得知，然依下列客觀
    事證，足以推論被告 2人主觀上均明知扣案皮夾為LV品牌之
    仿冒品:
  (一)被告乙○○自警詢時起即辯稱該皮夾乃10年前友人所贈，因
    此不記得為何人所贈云云，按一般未受鑑定訓練之消費者，
    固難以判斷名牌商品之真偽，然當可由「售價」以及「購買
    地點」判斷，是若該皮夾為被告乙○○自己購入，合理交代
    買入價格及地點，乃其於偵、審過程中無可迴避之事項，然
    若辯稱友人所贈，則可將來源模糊化，嗣經本院函詢告訴人
    ，由證人即告訴人公司在台授權代表趙俊堯函覆略稱：「LV
    有製造如扣案皮夾之同款式皮夾，此仿冒皮夾近似LV真品型
    號M93523之款式，然真品為酒紅色、深紫色，並未生產黑色
    ，真品乃98年才生產，售價為2萬5千元」等語，有該函文在
    卷可參，是扣案仿冒LV皮夾乃98年才生產，衡情仿冒業者顯
    不可能在LV推出此款皮夾之10年前，即搶先仿冒，是被告乙
    ○○所辯10年前受贈云云，當係推卸責任之詞，其若非明知
    該LV皮夾為仿冒品，又何需虛構此段情節以推卸責任？
  (二)又警卷附被告甲○○露天拍賣網頁顯示，被告甲○○有將夾
    有「LOUIS VUITTON」紙片之皮夾內裡、有 LV商標之皮夾正
    面、有「LOUIS VUITTON」之紙盒照片上網，以 LV品牌在台
    灣之知名度以及遭仿冒之浮濫，其辯稱不知道LOUIS VUITTO
    N為 LV云云，尚難採信，況若被告僅將該皮夾當作一般不具
    知名度品牌之皮夾網拍，則消費者在乎的應該是設計和皮質
    ，被告甲○○何必刻意強調該 LOUIS VUITTON小紙片和紙盒
    ？且一般無品牌皮夾，在菜市○○路邊攤等處以2、3百元低
    價即可購得，若非系爭皮夾上有LV商標，出價 550元亦已逾
    市場一般行情。
  (三)被告2人辯稱不知LOUIS VUITTON為LV品牌已不可信，再者，
    若被告 2人堅信扣案皮夾為LV真品，則大可交給一般精品店
    請其估價回收，而無以 550元價格逕行網拍之必要，亦足證
    明被告2人均明知扣案皮夾為LV名牌之仿冒品。綜上，被告2
    人共同違反商標法犯行事證明確，堪以認定，均應依法論科
    。
三、核被告甲○○、乙○○所為，均係犯商標法第82條販賣仿冒
    商標商品罪。其等意圖販賣而陳列之低度行為為販賣之高度
    行為所吸收，不另論最。被告 2人具有犯意之聯絡及行為之
    分擔，為共同正犯。爰審酌商標有辨識商品來源功用，權利
    人須經過相當時間並投入大量資金於商品行銷及品質改良，
    方足使該商標具有代表一定品質效果，被告 2人貪圖小利，
    販賣仿冒商標LV皮夾 1個，雖對商標權人潛在市場利益造成
    侵害難謂鉅大，然犯罪後均矢口否認犯行，原係否認具有分
    辨真偽品之能力，至審理之末，甚至全盤否認對LV品牌之認
    識，未具悔意，不宜輕縱等一切情狀，量處如主文所示之刑
    ，並諭知易科罰金之折算標準。扣案之仿冒LV皮夾 1個，係
    被告2人違反商標法第 82條而販賣之商品，不問屬於犯人與
    否，應依同法第83條規定宣告沒收之。
據上論斷，應依刑事訴訟法第 452條、第299條第1項前段，商標
法第82條、第83條，刑法第 11條前段、第28條、第41條第1項前
段，判決如主文。
本案經檢察官吳宇青到庭執行職務。
中    華    民    國    99    年    1     月    8     日
                  刑事第三庭    法  官  蕭一弘
以上正本證明與原本無異。
如不服本判決應於收受送達後10日內向本院提出上訴書狀，並應
敘述具體理由。其未敘述上訴理由者，應於上訴期間屆滿後20日
內向本院補提理由書(均須按他造當事人之人數附繕本)「切勿逕
送上級法院」。告訴人或被害人如對於本判決不服者，應具備理
由請求檢察官上訴，其上訴期間之計算係以檢察官收受判決正本
之日期為準。
中    華    民    國    99    年    1     月    8     日
                                書記官
附錄本判決論罪之法律條文：
商標法第82條
明知為前條商品而販賣、意圖販賣而陳列、輸出或輸入者，處一
年以下有期徒刑、拘役或科或併科新臺幣5 萬元以下罰金。
商標法第83條
供於服務使用之物品或文書，不問屬於犯人與否，沒收之。

司法院資訊處製作；財團法人民間司法改革基金會備份。
